臺灣臺北地方法院刑事判決　　　　　　　94年度易字第1574號
公訴人　臺灣臺北地方法院檢察署檢察官
被　告　甲○○
上列被告因傷害案件，經檢察官聲請簡易判決刑 (九十四年度調
偵字第二七O號），經本院認不宜以簡易判決處刑 ( 九十四年度
簡字第一六六六號)，改依通常程序審理，判決如下：
    主  文
甲○○傷害人之身體，累犯，處有期徒刑參月，如易科罰金以參
佰元折算壹日。
    事  實
一、甲○○曾於民國八十七年間因詐欺案件，經臺灣板橋地方法
    院以八十七年度易字第九九九號判決有期徒刑一年二月，並
    經臺灣高等法院於八十七年十二月八日以八十七年度上易字
    第五八一七號判決駁回上訴確定，於八十九年五月三日因假
    釋付保護管束期滿執行完畢。詎不思悔改，於九十三年七月
    七日凌晨一時許，在臺北市中山區○○○路一百三十號二樓
    「迪斯耐卡拉OK店」，因飲酒後與該店公關小姐丁○○發生
    爭執，竟基於傷害他人身體之犯意，徒手接續毆打丁○○之
    頭部、臉部、背部及手臂等處，並拉扯丁○○頭髮，掐捏其
    左大腿，致受有頭部外傷、頭皮血腫及右側眼眶、右上臂、
    左大腿淤腫傷、胸部挫傷等傷害。
二、案經丁○○訴由臺北市警察局中山分局報請臺灣地方法院檢
    察署檢察官偵查起訴。
    理  由
一、訊據被告甲○○固坦承曾於上揭時、地在「迪斯耐卡拉OK店
    」消費時，因飲酒後與丁○○發生爭執，並有互相拉扯之動
    作，惟矢口否認有何傷害犯行，辯稱：伊與丁○○曾為男女
    朋友關係，當天是和丁○○酒後嘻鬧發生爭執及拉扯，丁○
    ○所以眼部受傷，可能係因雙方嘻鬧過程中伊不慎手有揮及
    丁○○臉部，而丁○○其他傷勢亦係自身不慎撞及桌腳所導
    致，伊並未動手毆打丁○○云云。惟查：
  (一)上揭犯罪事實業據證人即告訴人丁○○於本院審理中結證
      稱: 九十三年七月七日凌晨一時許，被告在迪斯耐卡拉Ｏ
      Ｋ店喝酒後動手打我。因為我不要跟他來往，他就打我，
      掐我的大腿，他有帶戒指，打我的頭、眼睛，打我的背，
      抓我的頭髮，打了大概有五、六分鐘。他打我背部，影響
      到胸部，不能呼吸，因而胸部有挫傷，裡面內傷。左大腿
      也是被他掐的，右上臂瘀腫也是被他打的，最嚴重是眼睛
      這邊打腫了，黑掉，頭部瘀青等語。又證人即案發當時及
      時將被告與告訴人隔開之該卡拉OK店服務生乙○○亦到庭
      結證稱：當時我只有看到告訴人與被告拉扯，我看到告訴
      人趴著，被告在前面拉他，後來老板丙○○就叫我將告訴
      人拉走，我馬上送告訴人下樓叫計程車離開，這期間告訴
      人有跟我說他被打等語。另證人即該店老板丙○○亦到庭
      結證稱：我看到他們發生口角，在拉扯，並有看到被告掌
      摑告訴人臉上兩下等語。此外，復有天主教耕莘醫院永和
      分院九十三年七月七日乙診字第O四六九九號乙種診斷證
      明書及財團法人振興復建醫學中心九十三年七月七日診斷
      證明書影本各一紙及告訴人傷勢照片九幀附卷可資佐證，
      綜上三位證人之證詞、診斷證明書及照片，足證告訴人之
      證詞顯係信而有徵，應可憑信，被告於上揭時、地確有徒
      手接續毆打丁○○之頭部、臉部、背部及手臂等處，並拉
      扯丁○○頭髮，掐捏其左大腿，使丁○○因此受有頭部外
      傷、頭皮血腫及右側眼眶、右上臂、左大腿淤腫傷、胸部
      挫傷等傷害，殆可認定。
  (二)被告雖辯稱告訴人所受傷勢，係當天嘻鬧時不慎以手揮及
      告訴人臉部，及告訴人自身撞及桌腳所致，惟告訴人受有
      頭部外傷、頭皮血腫及右側眼眶、右上臂、左大腿淤腫傷
      、胸部挫傷等傷害，有前開診斷證明書可參，顯非告訴人
      自身不慎碰撞桌腳所導致之傷勢，又告訴人右側眼眶傷勢
      ，經本院檢視告訴人九十三年七月十二日所攝傷勢照片，
      仍可見明顯未消退之淤腫情形，顯見受傷時曾遭重力創擊
      ，應非不慎以手揮及所造成之傷勢，足認被告所辯，顯不
      足採信，綜上所述，本件事證明確，被告犯行堪以認定。
二、核被告所為，係犯刑法第二百七十七條第一項之傷害罪。被
    告基於同一傷害之犯意，於同一時地接續毆打告訴人之頭部
    、臉部、背部、手臂等處並拉扯其頭髮、掐捏左大腿，係以
    一行為侵害同一法益，為接續犯。又被告前於八十七年間因
    詐欺案件經臺灣板橋地方法院判處有期徒刑一年二月，並經
    臺灣高等法院駁回上訴確定，於八十九年五月三日因假釋付
    保護管束期滿執行完畢，有臺灣高等法院被告全國前案紀錄
    表附卷可稽，其於有期徒刑執行完畢後，五年內再犯本件有
    期徒刑以上之罪，為累犯，應依刑法第四十七條規定加重其
    刑。爰審酌被告僅因細故與告訴人發生爭執，竟出手毆打告
    訴人成傷，犯後仍飾詞圖卸，迄今未與告訴人達成和解，及
    被害人所受傷害程度等一切情狀，量處如主文所示之刑，並
    諭知易科罰金之折算標準。
據上論斷，應依刑事訴訟法第四百五十二條、第二百九十九條第
一項前段，刑法第二百七十七條第一項、第四十七條、第四十一
條第一項前段，罰金罰鍰提高標準條例第一條前段、第二條，判
決如主文。
本案經檢察官陳以敦到庭執行職務。
中　　華　　民　　國　　94　　年　　11　　月　　30　　日
　　　　　　　　　刑事第二庭審判長法　官  吳孟良
                                  法　官　蘇嘉豐
                                  法  官  雷淑雯
以上正本證明與原本無異。
如不服本判決，應於判決送達後10日內，向本院提出上訴狀。
　　　　　　　　　　　　　　　　  書記官　張漪蕙
中　　華　　民　　國　　94　　年　　11　　月　　30　　日
附錄本案論罪科刑法條全文
中華民國刑法第277條
(普通傷害罪)
傷害人之身體或健康者，處 3 年以下有期徒刑、拘役或 1 千元
以下罰金。
犯前項之罪因而致人於死者，處無期徒刑或 7 年以上有期徒刑；
致重傷者，處3年以上10年以下有期徒刑。
